【裁判字號】    97,訴,343
【裁判日期】    970121
【裁判案由】    違反毒品危害防制條例
【裁判全文】
臺灣臺東地方法院刑事判決              97年度訴字第343 號
公  訴  人  臺灣臺東地方法院檢察署檢察官
被      告  乙○○
上列被告因違反毒品危害防制條例案件，經檢察官提起公訴（97
年度毒偵緝字第25號），被告於準備程序中為有罪之陳述，本院
合議庭裁定由受命法官獨任以簡式審判程序進行審理，判決如下
：
    主  文
乙○○施用第一級毒品，累犯，處有期徒刑陸月；又施用第二級
毒品，累犯，處有期徒刑參月；應執行有期徒刑捌月。
    犯罪事實
一、乙○○於民國93年間因贓物、搶奪及毒品案件，經本院以93
    年度東簡字第349 號、93年度訴字第163 號、94年度訴字第
    137 號判決，各判處有期徒刑2 月、1 年6 月、7 月及3 月
    ，嗣並定應執行刑為有期徒刑2 年2 月確定，於95年7 月7
    日因縮短刑期假釋出監付保護管束，甫於95年10月14日保護
    管束期滿執行完畢。
二、詎乙○○仍不知悔改，又於97年2 月23日凌晨2 時許，在臺
    東縣臺東市○○路25巷17號住處，以將第一級毒品海洛因摻
    水稀釋再以針筒注射入手臂之方式，施用第一級毒品海洛因
    1 次；復另行起意，隨即在同一地點，以將甲基安非他命置
    入玻璃球內點火燒烤吸食煙霧之方式，施用第二級毒品甲基
    安非他命1 次。嗣乙○○因他件毒品執行案件遭臺灣臺東地
    方法院檢察署檢察長發佈通緝，為警於97年2 月25日凌晨0
    時40分許逮捕到案，乙○○在員警尚未獲悉其最近仍有施用
    毒品之情況下，仍自動坦承上開犯罪事實，並同意驗尿而接
    受裁判，經警採集其尿液送驗後，結果呈安非他命類甲基安
    非他命及鴉片類嗎啡及可待因陽性反應，而悉上情。
三、案經乙○○自首暨高雄縣政府警察局岡山分局報告臺灣高雄
    地方法院檢察署呈請臺灣高等法院檢察署檢察長函轉臺灣臺
    東地方法院檢察署檢察官偵查起訴。
    理  由
壹、程序事項
    本件被告乙○○所犯者均非為死刑、無期徒刑、最輕本刑為
    3 年以上有期徒刑之罪或高等法院管轄第一審案件，其於準
    備程序進行中，先就被訴事實為有罪之陳述，經法官告知其
    簡式審判程序之旨，並聽取公訴人、被告之意見後，本院爰
    依刑事訴訟法第273 條之1 第1 項之規定，裁定由受命法官
    獨任以簡式審判程序進行審理。
貳、實體事項
一、上開犯罪事實業據被告於警詢、偵查及本院審理時均坦承不
    諱，且被告當日為警採集之尿液檢體，經送請檢驗後，結果
    亦呈鴉片類嗎啡及可待因、安非他命類甲基安非他命陽性反
    應，此有臺灣檢驗科技股份有限公司濫用藥物檢驗報告、高
    雄縣警察局岡山分局偵查隊毒品尿液對照表各1 份附卷可稽
    ，足認被告之自白與事實相符，應可採信。本案事證明確，
    被告犯行堪可認定，應依法論科。
二、按海洛因及安非他命為毒品危害防制條例所列管之第一級及
    第二級毒品，該條例第2 條第2 項第1 款及第2 款規定甚明
    ，是核被告乙○○所為，係犯毒品危害防制條例第10條第1
    項及第2 項之施用第一級、第二級毒品罪。被告持有第一級
    及第二級毒品之低度行為，應為施用第一級及第二級毒品之
    高度行為所吸收，不另論罪。被告所犯上開2 罪，犯意各別
    、行為互殊，應分論並罰。被告前有如事實欄所載之論罪科
    刑執行情形，此有臺灣高等法院被告前案紀錄表1 份附卷可
    考，其於有期徒刑執行完畢後，5 年以內故意再犯本案有期
    徒刑以上之罪，為累犯，應依刑法第47條第1 項之規定加重
    其刑。又按刑法第62條自首規定所謂之發覺，固非以有偵查
    犯罪權之機關或人員確知其人犯罪無誤為必要，而於對其發
    生嫌疑時，即得謂為已發覺；但此項對犯人之嫌疑，仍須有
    確切之根據得為合理之可疑者，始足當之，若單純主觀上之
    懷疑，要不得謂已發生嫌疑，最高法院72年台上字第641 號
    判例可資參照。經查，被告係因另件毒品案件遭通緝而為警
    逮捕，其在員警尚未獲得其為本件犯行之確切根據前，即自
    動向警察坦承施用第一級及第二級毒品之事實，並同意接受
    驗尿及裁判。從而，揆諸前揭判例意旨，堪認被告係於有偵
    查犯罪職權公務員未發覺犯罪前，自首施用第一級及第二級
    毒品之犯行，而接受裁判，爰依刑法第62條前段之規定，減
    輕其刑。就前開刑之加重、減輕，並依刑法第71條第1 項之
    規定，先加後減之。爰審酌被告前有施用毒品之前科，及其
    施用毒品之次數、頻率，顯見其控制力薄弱，難以自律，無
    法抗拒毒品之誘惑等情；並考量其於警詢、偵查中及本院審
    理時，均坦承犯行，且其所犯之施用第一級及第二級毒品犯
    行乃戕害自己身心健康，並未危害他人法益等一切情狀，量
    處如主文所示之刑，並定其應執行之刑，以示懲儆。
據上論斷，依刑事訴訟法第273 條之1 第1 項、第299 條第1 項
前段，毒品危害防制條例第10條第1 項、第2 項，刑法第11條前
段、第47條第1 項、第51條第5款、第62條前段，判決如主文。
本案經檢察官甲○○到庭執行職務。
中    華    民    國    97    年    1    月     21    日
                  刑事第四庭    法  官  李俊彬
以上正本證明與原本無異。
如不服本判決應於收受送達後10日內向本院提出上訴書狀，並應
敘述具體理由；其未敘述上訴理由者，應於上訴期間屆滿後20日
內向本院補提理由書（均須按他造當事人之人數附繕本）。「切
勿逕送上級法院」。
                                 書記官  陳昭穎
中    華    民    國    98    年    1     月    21    日
附錄本案論罪科刑法條：
毒品危害防制條例第10條
施用第一級毒品者，處6 月以上5 年以下有期徒刑。
施用第二級毒品者，處3 年以下有期徒刑。


司法院資訊處製作；財團法人民間司法改革基金會備份。
